【裁判字號】    87,再易,33
【裁判日期】    890424
【裁判案由】    再審之訴
【裁判全文】
臺灣臺北地方法院民事裁定  八十七年度再易字第三十三號
    原      告  甲○○
    被      告  台北市政府
    法定代理人  馬英九
    訴訟代理人  許淑慧
                蔣國志
                張修齡
右當事人間請求再審之訴事件，再審原告對於本院民國八十六年六月十七日八十五年
度再簡上字第二號確定判決提起再審之訴，本院裁定如左：
    主      文
再審之訴駁回。
再審訴訟費用由再審原告負擔。
    理      由
一、按再審之訴，應於三十日之不變期間內提起。前項期間，自判決確定時起算。但
    再審之理由知悉在後者，自知悉時起算，民事訴訟法第五百條第一項、第二項定
    有明文。次按再審之訴應表明遵守不變期間之證據，民事訴訟法第五百零一條第
    一項第四款定有明文，而此規定於主張其再審理由知悉在判決確定後，而應自知
    悉時起算其不變期間之情形，始有適用，故提起再審之訴之原告，如主張其再審
    理由知悉在後者，應就其知悉在後，負舉證責任。
二、本件再審原告略以：按民事訴訟法第四百六十六條不得上訴第三審法院之事件，
    其經第二審確定之判決，如就足以影響於判決之重要證據，漏未斟酌者，亦得提
    起再審之訴，又當事人發現未經斟酌之證物或得使用該證物者，但以如經斟酌可
    受較有利益之裁判者，均得以再審之訴對於確定判決聲明不服，民事訴訟法第四
    百九十七條、第四百九十六條第一項第十三款定有明文。再審原告於日前清整廢
    棄書籍之際，發現夾存其間，未經斟酌之另件證物「同意合住使用切結書」，足
    證本件原告確係民法上租賃關係之規定，因獲承租人允許為租賃物使用之第三人
    ，並非無權占有是實。再按民事訴訟法第四百九十六條第一項第五款之「訴訟未
    經合法代理」之情，前判決指駁理由偏離法理，亦難折服，參照民事訴訟法第五
    百條第二項再審理由知悉在後者，自知悉時起算之明文，為此提起再審之訴。
三、本件再審原告係依民事訴訟法第四百九十六條第一項第五款、第十三款、第四百
    九十七條規定，對本院八十六年六月十七日八十五年再簡上字第二號民事確定判
    決提起再審之訴，然查原確定判決係於八十六年六月十七日確定，而再審原告遲
    至八十七年十月七日始提起本件再審之訴，有本院收文戳可按，顯已逾三十日之
    不變期間。雖再審原告發現同意合住使用切結書一紙，證明其再審之原因知悉在
    後，然查該同意合住使用切結書，再審原告於八十五年度再簡上字第二號再審之
    訴審理時，即於八十六年六月十二日再審上訴準備狀以附件五提出，而八十五年
    度再簡上字第二號確定判決理由中，業予以斟酌，是該項證據自非知悉在後，而
    再審原告又未能舉出其他證據足以證明再審理由知悉在後，依首揭意旨，再審原
    告提起本件再審之訴為不合法，應予駁回。
四、依民事訴訟法第五百零二條第一項、第九十五條、第七十八條，裁定如主文。
中      華      民      國    八十九    年      四      月    二十四    日
                          民事第二庭審判長法      官  丁蓓蓓
                                          法      官  吳光釗
                                          法      官  吳青蓉
右正本與原本無異
本件不得抗告
中      華      民      國    八十九    年      五      月      一      日
                                          法院書記官  吳芳玉


司法院資訊處製作；財團法人民間司法改革基金會備份。
